臺灣臺南地方法院民事裁定
109年度訴字第1503號
上  訴  人  林雅萍  


被上訴人    李之鶴  

上列當事人間確認不動產事實上處分權存在等事件，上訴人對於
中華民國110年6月4日本院109年度訴字第1503號所為第一審判決
提起上訴，本院裁定如下：
    主  文
一、本件第一審訴訟標的價額核定為新臺幣794,100元。
二、上訴人應於收受本裁定正本之日起10日內，補繳第一審裁判
    費新臺幣1,210元、第二審裁判費新臺幣13,050元，如逾期
    未補正，即駁回其上訴。
　　理  由
一、按訴訟標的之價額，由法院核定，民事訴訟法第77條之1第1
    項定有明文，而訴訟標的價額之多寡，影響應踐行之訴訟程
    序，與公益有關，乃法院應依職權調查核定之事項，不受當
    事人主張之拘束，原核定訴訟標的之價額不明確或有誤者，
    仍得重行核定。又我民事訴訟係採有償主義，無論起訴、上
    訴均應按審級各別徵收裁判費，原告在第一審未繳納裁判費
    或繳納不足者，第一審法院逕為本案實體判決，程序雖不無
    瑕疵，惟受敗訴判決之原告提起上訴後，法院仍得本於所核
    定之訴訟標的價額，定期命原告連同上訴裁判費一併補正，
    逾期未補正者，第一審或第二審法院應分別依民事訴訟法第
    442條第2項、第444條第1項規定，駁回其上訴。
二、又按訴訟標的之價額，由法院核定；定訴訟標的之價額，以
    起訴時之交易價額為準；無交易價額者，以原告就訴訟標的
    所有之利益為準。又以一訴主張數項標的者，其價額合併計
    算之。但所主張之數項標的互相競合或應為選擇者，其訴訟
    標的價額，應依其中價額最高者定之。民事訴訟法第77條之
    1第1項、第2項、第77條之2第1項分別定有明文。
三、經查：
（一）上訴人即原告起訴時係主張請求確認坐落臺南市○○區○○段
      0000○0○0000○00地號土地上未辦保存登記建物門牌號碼臺
      南市○○區○○里○○路000巷00號（原門牌號碼臺南縣○○市○○
      路000巷00號）之事實上處分權為上訴人所有。被上訴人
      即被告應將前項房屋之房屋稅納稅義務人名義塗銷並變更
      登記為上訴人，並主張以本院108年度訴字第1848號案件
      所認定之訴訟費用新臺幣（下同）7,490元計算。惟經臺
      南市○○○○○○○○○○○○○○○○○○○○○○○○○○○○○區○○里○○路000巷00
      號房屋之稅籍資料後，將原訴之聲明中「原門牌號碼臺南
      縣○○市○○路000巷00號」更正為「稅籍編號：00000000000
      、現納稅義務人李之鶴即被告、門牌：臺南市○○區○○里○○
      路000巷00號（整編前門牌：永康區崑山里大灣路979巷30
      號）、面積：198.1㎡、加強磚造、鋼鐵造之未辦理建物保
      存登記房屋」、「稅籍編號：00000000000、現納稅義務
      人李之鶴即被告、門牌：臺南市○○區○○里○○路000巷00號
      （整編前門牌：永康區崑山里大灣路979巷30號)、面積：
      219.3㎡、鋼筋混凝土造之未辦理建物保存登記房屋」（下
      稱系爭房屋），並變更聲明為：1、確認被上訴人與訴外
      人葉李秀於民國96年6月6日就系爭土地上之系爭房屋之買
      賣關係不存在。2、被上訴人應將前項房屋納稅義務人名
      義塗銷並變更登記為上訴人。而有關上訴人所訴請確認之
      買賣關係部分，依被上訴人與訴外人葉李秀於96年6月6日
      所提出予稅捐機關之買賣契約書記載買賣價金為794,100
      元（即當時之房屋現值228,900元＋565,200元），有臺南
      市政府財政稅務局新化分局109年9月17日南市財新字第10
      93020155號函檢送之建築改良物買賣所有權移轉契約書在
      卷可稽（本院卷第81頁），而其訴之聲明第一項及第二項
      互相競合，目的同一，故訴訟標的價額以上開買賣金額定
      之即可，故本件訴訟標的價額應核定為794,100元，應徵
      第一審裁判費8,700元，上訴人僅繳納7,490元，尚應補繳
      第一審裁判費1,210元。
（二）上訴人上訴聲明請求原判決駁回被上訴人應將前項房屋納
      稅義務人名義塗銷並變更登記為上訴人廢棄。被上訴人應
      將系爭房屋房屋稅及納稅義務人名義塗銷並回復登記為上
      訴人，依上開核定之訴訟標的價額，應徵第二審裁判費13
      ,050元，未據上訴人繳納，爰命上訴人於收受本裁定之日
      起10日內補繳，逾期未繳納，即裁定駁回其上訴。
四、爰依首揭規定，裁定如主文。
中　　華　　民　　國　　110 　年　　7 　　月　　8 　　日
                  民事第三庭    法  官　童來好
以上正本證明與原本無異
如不服本裁定關於訴訟標的價額之核定，得於收受裁定正本後10
日內向本院提出抗告狀，並繳納抗告裁判費新臺幣1,000元。
中　　華　　民　　國　　110 　年　　7 　　月　　8 　　日
                                書記官　郭倢妮